【裁判字號】    92,交聲,627
【裁判日期】    920424
【裁判案由】    交管條例聲異
【裁判全文】
臺灣板橋地方法院交通事件裁定                    九十二年度交聲字第六二七號
    原處分機關  交通部公路總局臺北區監理所
    異  議  人
    即受處分人  甲○○
右列受處分人因違反道路交通管理處罰條例案件，對於交通部公路總局臺北區監理所
於九十二年三月四日所為之處分（原處分案號：北監六字第裁四０—ＣＸ00000
00號），聲明異議，本院裁定如左：
    主  文
異議駁回。
    理  由
一、聲明異議意旨略以：異議人即受處分人甲○○主張伊所有之車牌號碼為Ｌ九－０
    八九號營業小客車，於民國九十一年十月三十一日，因停車於臺北縣蘆洲市○○
    路之消防栓前而遭拖吊，當時有出面跟警員說明該處係自店門口，隔壁自來水公
    司在消防栓經營買水，有水車來加水，也沒有影響，異議人對原處分不服，爰聲
    明異議，請求撤銷原處分云云。
二、按汽車駕駛人停車時，有在消防栓之前停車者，處新臺幣（下同）六百元以上一
    千二百元以下罰鍰；汽車駕駛人之行為有違規停車而駕駛人不在場，當場不能或
    不宜攔截製單舉發者，得對汽車所有人逕行舉發處罰；本條例關於車輛駕駛人之
    處罰，如應歸責於車輛所有人者，處罰車輛所有人，道路交通管理處罰條例第五
    十六條第一項第三款、第七條之二第一項第三款及第八十五條第三項分別定有明
    文。復按逕行舉發違反道路交通管理事件，經汽車所有人依通知單之應到案日期
    前到案，並告知違規駕駛人姓名、身分證統一編號及住址者，處罰機關應即另行
    通知違規駕駛人到案依法處理；逾應到案日期，處罰機關應依本條例第八十五條
    第三項規定處罰該汽車所有人，違反道路交通管理事件統一裁罰基準及處理細則
    第二十四條亦定有明文。
三、經查，異議人甲○○所有之車牌號碼為Ｌ九－０八九號營業小客車，於九十一年
    十月三十一日十四時三十分許，在臺北縣蘆洲市○○路之消防栓前停車，當時因
    駕駛人不在場，而經警當場拍照對汽車所有人逕行舉發並拖吊之事實，有現場照
    片一張、臺北縣政府警察局舉發違反道路交通管理事件通知單（簡稱通知單）及
    臺北縣政府警察局蘆洲分局九十一年十二月二日函各一份附卷可稽。矧依上開現
    場照片，異議人所有之上開車輛確在消防栓之前停車，其有在消防栓之前停車之
    違規行為至明。又異議人雖於通知單所載之應到案日期（九十一年十一月十五日
    前）前向處罰機關陳述意見（申訴），惟異議人並未告知違規駕駛人之姓名、身
    分證統一編號及住址等情，亦有異議人於九十一年十一月七日所提出之書面一紙
    附卷可稽，故依上開規定，自應處罰該汽車所有人。至於違規地點是否為異議人
    自家之店門口？自來水公司是否在消防栓經營買水？是否有水車來加水，也沒有
    影響（應係未遭開罰單之意）一節，縱認屬實，亦不影響本件異議人所有之上開
    車輛確在消防栓之前停車之事實認定，況水車是否在消防栓之前停車卻未遭開罰
    單，乃屬於負責執法之人員依法執行舉發交通違規職務是否懈怠之問題，並非本
    件聲明異議本院所得審究之事項，是異議人所為之辯解，尚無足採。原處分機關
    據以援引前揭規定，裁處異議人罰鍰九百元，依照上開說明，並無不合，應予維
    持。本件異議為無理由，應予駁回。
四、依道路交通案件處理辦法第十九條，裁定如主文。
中      華      民      國    九十二    年      四      月    二十四    日
                                      臺灣板橋地方法院交通法庭
                                          法  官  楊  千  儀
右正本證明與原本無異。
如不服本裁定，應於送達後五日內，向本院提出抗告狀。
                                          書記官  吳  河  東
中      華      民      國    九十二    年      四      月    二十四    日


司法院資訊處製作；財團法人民間司法改革基金會備份。
